# 请教陈版主，关于研发费用确认问题

提问人：可乐瓶 01240124 时间：2020-12-06 21:20:56
请教陈版主，我公司系提供地理信息服务的企业，主要提供技术服务。研发部门的员工主要为客户提供定制软件及其他数据服务，项目中标时，项目经理会发起立项申请，研发人员每月会通过ERP在该项目上报工时，财务部门月末根据在项目上的报工将该员工薪酬计入项目成本；未报工的工作时间说明该员工未参与任何项目，由于该员工隶属研发部门，该部分工时对应的薪酬分摊计入在了研发费用，请问如研发费用是否准确？

回答人：chenyiwei
未参与任何项目的人工成本，即闲置人工成本，应在发生时直接计入管理费用，不应计入研发费用。